臺灣臺北地方法院交通事件裁定　　　　　　　　　　九十三年度交聲字第四二五號
　　　異　議　人　甲○○
　　　即受處分人
右列異議人即受處分人因違反道路交通管理處罰條例案件，對於台北市交通事件裁決
所中華民國九十三年五月五日所為之處分（原處分案號：北市裁三字第裁二二—ＡＨ
Ｉ三００八二七號），聲明異議，本院裁定如左：
    主      文
異議駁回。
    理      由
一、按汽車行駛於道路上，其汽車駕駛人或前座乘客未繫安全帶者，處駕駛人新台幣
    （下同）一千五百元罰鍰，道路交通管理處罰條例第三十一條第一項定有明文。
二、本件異議人即受處分人甲○○於民國九十三年四月十三日十四時十九分許，駕駛
    車號ＡＷ—五四六０號自用小客車，途經臺北市○○○路與昆陽街口時，因駕駛
    人即受處分人未繫安全帶，為臺北市政府警察局南港分局（下稱舉發機關）員警
    姚永吉所發現，並於其靠邊停車搭載乘客時以受處分人有違反道路交通管理處罰
    條例第三十一條第一項規定之行為，當場掣發九十三年四月十三日台北市政府警
    察局掌電字第ＡＨＩ三００八二七號舉發違反道路交通管理事件通知單予以舉發
    ，嗣受處分人於應到案日期前到案，經原處分機關函請舉發機關調查結果，仍認
    受處分人有上開違規行為，原處分機關乃依前揭道路交通管理處罰條例第三十一
    條第一項及違反道路交通管理事件統一裁罰基準表等規定，於九十三年五月五日
    以北市裁三字第裁二二—ＡＨＩ三００八二七號裁決書裁處受處分人一千五百元
    罰鍰。
三、受處分人聲明異議意旨矢口否認有駕駛上開車輛未繫安全帶之違規行為，辯稱略
    以：伊於舉發當時身著深灰色僧衣，與安全帶係同一顏色，且車窗上有反光紙，
    自車外不易看清楚車內影像，值勤員警有可能判斷錯誤，又伊所有上開車號自小
    客車停在公車站後方，前有警車停放，距忠孝東路與昆陽街口約一百一十步距離
    ，若自上開路口快步行至伊停車處，約需一分三十秒，伊接到乘客顧少梅等二人
    上車僅需三十秒，如值勤員警是從昆陽街口趨前趕至伊車旁攔停舉發，時間上顯
    屬不符合，故值勤員警乃係在伊片刻間停車並自行解開安全帶時，行至伊車旁攔
    停舉發云云。
四、經查，受處分人確有於前揭時地駕駛前開車號自用小客車未繫安全帶之違規事實
    ，業據證人即開單告發受處分人之員警姚永吉到庭證稱：「當天我在忠孝東路、
    昆陽街口西北角昆陽捷運站出口值勤，那時候受處分人開了一部自小客車由東往
    西，我看到他沒有繫安全帶，他當時正行進中要靠邊（西北角往西邊一點，有一
    個人行天橋的紅線區），他當時要停紅線區，我為了要證實他有無繫安全帶，除
    了之前我從車子的正前方看他沒有繫安全帶之外，我又從右後方的窗戶看到駕駛
    座安全帶的扣環還懸在上面，證明他確實沒有繫安全帶，他當時距離路邊大約有
    六、七公尺，我就往他的方向走過去，他駕駛座的窗戶並沒有搖上來，他還是沒
    有繫安全帶，這時候他已經停止」、「他並不是靠邊之後才將安全帶解開」、「
    當天天氣如何？）晴天」、「（受處分人車窗的玻璃是否有貼隔熱紙？）我不確
    定，但是我確定是透明的，隔熱紙也有分透明與不透明」、「（所以你看到受處
    分人沒有繫安全帶行駛至少有六、七公尺？）若從忠孝東路與昆陽街的路口開始
    算起，有超過十公尺，當時我面朝東，我看到他的車輛的時候就是在那個路口」
    等情（見本院九十三年五月三十一日訊問筆錄第三、四、五頁），證人姚永吉對
    於如何確認受處分人確實未繫安全帶駕駛車輛等情已詳證如上，且證人姚永吉開
    單舉發當時為下午二時許，當天天氣晴朗，亦難認其有誤判之可能，再衡諸證人
    姚永吉為執法人員，與受處分人素不相識，並無仇怨，諒無設詞誣陷受處分人之
    理，其證言應堪採信。受處分人雖於異議聲明書中載明證人即當天搭載之乘客顧
    少梅、潘香淑，然其二人既是在受處分人將車輛靠邊之後才上車，則對於受處分
    人於駕駛車輛時是否繫安全帶乙節即無從證明，並無傳喚之必要，受處分人既未
    就執勤員警之舉發有誤提出其他相關證據以供調查，亦查無任何證據足資證明其
    有捏造事實違法取締之情事，則執勤員警本其維護交通秩序、安全職責所為之舉
    發，自應受到合法、正確之推定。受處分人在別無任何證據之下，徒憑揣測任意
    質疑本件舉發之正確性，尚無可採；從而，本件受處分人確有違規行為乙節，堪
    以認定。
五、綜上所述，受處分人確有於前揭時地駕駛前開車號自用小客車未繫安全帶之違規
　　事實，從而原處分機關乃依前揭道路交通管理處罰條例第三十一條第一項規定，
　　於九十三年五月五日以北市裁三字第裁二二—ＡＨＩ三００八二七號裁決書裁處
　　受處分人一千五百元罰鍰，核無違誤，本件受處分人之異議為無理由，自應將其
　　異議駁回。
據上論斷，應依道路交通案件處理辦法第十九條，裁定如主文。
中　　　華　　　民　　　國　　九十三　　年　　　六　　　月　　　十  　　日
                                      臺灣臺北地方法院交通法庭
                                          法  官  黎惠萍
右正本證明與原本無異。
如不服本裁定，應於裁定送達後五日內向本院提出抗告狀。
                                          書記官  楊麗娟
中　　　華　　　民　　　國　　九十三　　年　　　六　　　月　　  十一　　日
